臺灣高等法院民事判決　九十一年度再易字第四號
　　再審原告　　丙○○
　　　　　　　　甲○○
　　再審被告　　乙○○
右當事人間請求履行契約事件，再審原告對於中華民國九十年十二月十一日本院九十
年度上易字第三九○號確定判決，提起再審，本院判決如左：
      主　　文
再審之訴駁回。
再審訴訟費用，由再審原告負擔。
      事    實
壹、再審原告方面：
一、聲明：原確定判決廢棄，駁回再審被告之訴。
二、陳述：
(一)依據臺灣基隆地方法院九十年度簡上字第三三號民事確定判決，其理由認定「依
    上訴人於原審詢問證人乙○○（即再審被告）、呂朝雄均證稱係與上訴人合夥向
    上訴人（合進公司）借牌承包臺灣電力股份有限公司之前廢銅去皮工廠廢煙駁崁
    整修工程，由上訴人在工地現場管理」、「被上訴人（合進公司）抗辯其於八十
    八年（誤植為八十七年）六月底接手工程後均按月給付上訴人工資，從未同意將
    本件票據借款與第三人乙○○（再審被告）前欠上訴人工資或工程款互為抵銷等
    語等語，尚屬可信」，足證系爭借牌契約，存在於再審被告與訴外人合進公司間
    ，及合進公司確實於八十八年六月底前，終止系爭借牌契約關係，並接手系爭「
    前廢銅去皮工場廢煙駁崁整修工程」，方支付該工程材料與工資。
(二)再審原告於本院原確定判決審理中已提出臺灣基隆地方法院九十年度簡上字第三
    三號民事確定判決，本院原確定事實欄亦表明已依職權調閱該民事案全卷，惟原
    確定判決就上開足以影響判決之重要證物即臺灣基隆地方法院九十年度簡上字第
    三三號民事確定判決漏未斟酌，爰依民事訴訟法第四百九十七條提起再審之訴。
貳、再審被告方面：未具書狀為何說明。
     理      由
一、本件再審原告以其於本院原確定判決審理中已提出臺灣基隆地方法院九十年度簡
    上字第三三號民事確定判決，本院原確定事實欄亦表明已依職權調閱該民事案全
    卷，惟原確定判決就上開足以影響判決之重要證物即臺灣基隆地方法院九十年度
    簡上字第三三號民事確定判決漏未斟酌，爰依民事訴訟法第四百九十七條提起再
    審之訴云云。
二、按再審之訴，顯無再審理由者，得不經言詞辯論，以判決駁回之。又對於第二審
    確定終局裁判，如就足影響於判決之重要證物漏未斟酌者，固得依民事訴訟法第
    四百九十七條規定，提起再審之訴。惟查本件再審原告所稱本院九十年上易字第
    三九○號原確定判決，所漏未斟酌之重要證據，即臺灣基隆地方法院九十年度簡
    上字第三三號民事確定判決，原確定判決認：系爭工程契約於八十八年七月三十
    日完工，有上訴人提出之台電公司出具之保證品保管單附卷可稽。且依卷附訴外
    人江月琳於八十八年九月四日寄發予兩造之存證信函、上訴人寄發予江月琳及被
    上訴人之八十八年九月八日之律師函，均載明系爭工程款結帳作業尚未完成。另
    證人鄭金龍、許志隆、呂朝雄之證詞，均足證乙○○及其合夥人許志隆、呂朝雄
    並無中途退出本件工程之情形。復依卷附兩造及江月琳於八十八年七月三十日（
    工程完工日）後互相寄發予對方之信函中均未提及兩造終止契約之意旨，再審原
    告更承認與再審被告須進一步核對帳目，再行解決乙○○與江月琳之債務關係，
    足證兩造間並未終止系爭契約，且再審原告所提上述該證物，因查系爭契約既未
    約定即生終止契約之事由，再審原告稱再審被告有不法及違約未付工資等行為，
    縱使屬實，亦僅生契約債務不履行及侵權行為損害賠償責任，尚不生終止契約之
    法律效果。故再審原告所為上述舉證與原確定判決結果不生影響，而不另贅論（
    見上開確定判決理由欄第三、六項）。是則再審原告主張原確定判決就上開臺灣
    基隆地方法院九十年度簡上字第三三號民事確定判決之重要證物漏未斟酌云云，
    自非實在，為無可取。從而，其執此提起本件再審之訴，顯為無理由，應予駁回
    。
三、據上論結，本件再審之訴為無理由，爰依民事訴訟法第五百零二條第二項、第七
    十八條，裁定如主文。
中　　　華　　　民　　　國　　九十一　　年  　　八　　  月　　二十九　　日
　　　　　　　　　　　　　　 　 民事第二庭
　　　　　　　　　　　　　　　　 　 審判長法　官　尤　豐　彥
　　　　　　　　　　　　　　　　 　　　　 法　官　翁　昭　蓉
                                          法　官　魏  麗  娟
右正本係照原本作成。
不得上訴。
中　　　華　　　民　　　國　　九十一　　年　　  九　　  月　　  二    　日
　　　　　　　　　　　　　　　　　　　　 書記官　曾　瓊　安
